臺灣高雄地方法院交通事件裁定　　　　 96年度交聲字第500號
原處分機關　交通部公路總局高雄區監理所
異　議　人　甲○○
上列異議人即受處分人因違反道路交通管理處罰條例案件，對於
交通部公路總局高雄區監理所民國96年5 月24日所為之處分（處
分案號：高監營裁字第裁80-Z00000000號），聲明異議，本院裁
定如下：
    主  文
異議駁回。
    理  由
一、聲明異議意旨略以：原處分機關以異議人即受處分人甲○○
    所駕駛車牌號碼KG-822號營業貨櫃曳引車（下稱系爭車輛）
    於民國96年4 月19日中午12時27分許，行經國道1 號高速公
    路北上135.8 公里處，因行速超過規定最高速限（未滿20公
    里），乃依道路交通管理處罰條例第33條第1 項第1 款之規
    定，裁處異議人罰鍰新台幣（下同）3,500 元，惟依系爭車
    輛所裝設之行車紀錄器所記載，當日該車行經該路段時並無
    超速行為，為此依法聲明異議，請求撤銷原處分等語。
二、按汽車行駛於高速公路、快速公路或設站管制之道路，行車
    速度超過規定之最高速限或低於規定之最低速限者，處汽車
    駕駛人新臺幣3 千元以上6 千元以下罰鍰，道路交通管理處
    罰條例第33條第1項第1款定有明文。又汽車行駛高速公路應
    依速限標誌指示，高速公路交通管制規則第5 條第1 項前段
    亦規定甚明。
三、經查：
（一）本件異議人所駕駛系爭車輛於民國96年4 月19日中午12時
      27分許，行經速限90公里之國道1 號高速公路北上135.8
      公里處，為警以雷射測速器測獲該營業用大客車之行車時
      速高達105 公里，超速15公里，經照相採證後予以掣單告
      發乙節，有內政部警政署國道公路警察局96年4 月19日公
      警局交字第Z00000000 號舉發違反道路交通管理事件通知
      單、內政部警政署國道公路警察局第二警察隊96年5 月9
      日公警二交字第0960270522號函各1 紙附卷可稽，此部分
      事實應堪認定。
（二）異議人固辯稱：當時未超速云云，並提出行車紀錄紙1 紙
      以資佐證。惟查異議人所駕駛之系爭車輛於上開時、地確
      有超速之事實，業據證人即執行勤務舉發本違規事件之內
      政部警政署國道公路警察局第二警察隊警員乙○○於本院
      調查時證述明確，並證稱：當天其負責持測速槍舉發超速
      之違規車輛，並看見系爭車輛經過該路段時車速很快，經
      其持測速槍測得之結果確認該車輛有超速行為時，便當場
      將系爭車輛欄停等語（參本院96年7 月12日調查筆錄）。
      參諸執勤警員係依法執行公務，與異議人並不相識，素無
      怨隙，苟非實情，自無須恣意誣攀之理；且交通警察掣單
      舉發違反道路交通管理處罰條例所列之違規事實，本質上
      為行政處分，係公務員基於職務上之權力，依法就特定之
      具體事件所為之具公法上效果之單方行政行為，基於公務
      員為公法上行為具有公信力之原則，該行政行為當可被推
      定為真正，而異議人於此並未就該執勤員警之舉發是否有
      誤提出相關證據以供調查，本院亦查無任何證據足資證明
      其有捏造事實違法取締之情事，則執勤員警即證人乙○○
      本其維護交通秩序、安全職責所為之舉發，自應受到合法
      、正確之推定。又本件取締當時所使用之雷射測速器，係
      經原廠檢驗合格，並經LTI20.20實驗室及野外鑑測，其量
      測目標車輛速率範圍在每小時-199至+199英哩內，量測目
      標車輛速率精度為每小時-2至+1英哩，有效量測目標車輛
      距離為50至600 英呎，來自巡邏車之交流發電機、引擎點
      火器、冷暖氣馬達、FM發射接收器、AM發射接收器等干擾
      皆不影響量測值乙節，有LTI UltraLyte 檢驗證明、台灣
      光學有限公司檢驗報告、證明書暨LTI20.20實驗室及野外
      鑑測報告各1 份在卷可參。是本件值勤員警所使用雷射測
      速器之準確性應無庸置疑。至異議人雖舉出行車紀錄器1
      紙以佐證其並未超速云云，然證人乙○○復證稱：系爭車
      輛太老舊，且輪胎載運過來時已有換過，故行車紀錄器測
      得之數據已不準確等語（參本院96年7 月12日調查筆錄）
      。且異議人復未能提出任何該行車紀錄器檢驗合格之證明
      ，是本件既無法證明系爭車輛所使用之行車紀錄器測得之
      數值是否準確，從而，依證人乙○○上開判讀結果，異議
      人所駕駛之系爭車輛於遭測速當時有超速而不遵管制規定
      之違規行為，應可認定。故異議人上開辯解，不足採信。
四、綜上所述，本件值勤員警所使用雷射測速器乃經原廠檢驗合
    格並無故障，且亦無證據證明執勤警員有捏造事實違法取締
    之情事，而異議人所提出之行車紀錄紙並無足為有利於異議
    人之認定，從而，原處分機關依據雷射測速結果，依道路交
    通管理處罰條例第33條第1 項第1 款規定，裁處異議人罰鍰
    3,500 元，並記違規點數1 點，核無違誤，應予維持，異議
    人之異議為無理由，應予駁回。
五、據上論斷，依道路交通案件處理辦法第19條，裁定如主文。
中　　華　　民　　國　　96　　年　　7 　　月　　20　　日
                    交通法庭  法　官  王俊彥
如不服本裁定應於送達後5日內向本院提出抗告狀。
正本證明與原本無異。
中　　華　　民　　國　　96　　年　　7 　　月　　23　　日
                              書記官  鄭永媚
